【裁判字號】    99,易,113
【裁判日期】    990413
【裁判案由】    竊盜
【裁判全文】
臺灣雲林地方法院刑事判決
公  訴  人  臺灣雲林地方法院檢察署檢察官
被      告  甲○○
上列被告因竊盜案件，經檢察官提起公訴（99年度偵緝字第18號
），被告於準備程序中就被訴事實為有罪之陳述，本院改依簡式
審判程序審理，判決如下：
    主  文
甲○○犯竊盜罪，累犯，處有期徒刑陸月，如易科罰金，以新臺
幣壹仟元折算壹日。扣案雙面膠貳拾玖片、鉛片肆片（含尼龍繩
），均沒收之。
    犯罪事實
一、甲○○前因竊盜案件，經臺灣臺南地方法院以96年度簡字第
    1463號判處有期徒刑5 月確定。又因施用第二級毒品案件，
    經臺灣嘉義地方法院以96年度嘉簡字第1000號判處有期徒刑
    9 月確定，嗣分別減刑，並經臺灣嘉義地方法院以96年度聲
    減字第1296號，定其應執行刑為有期徒刑5 月確定，於民國
    97年1 月25日易科罰金執行完畢。詎仍不知悔改，再度意圖
    為自己不法之所有，於98年8 月30日駕駛車牌號碼SB-0729
    號自用小客車，前往雲林縣大埤鄉○○村○○路192 號「保
    延宮」，以將手伸過放置神像之木製盒玻璃洞口之方式，破
    壞木製盒之玻璃（毀損部分未據告訴）後，徒手竊取由乙○
    ○管領、懸掛於神像上之金牌2 塊，並以自備之尼龍繩綁住
    鉛片，鉛片上黏貼雙面膠之方式，竊取放置在該廟內香油錢
    箱之香油錢新臺幣（下同）200 元得手。嗣因觸動警鈴，見
    賴寶霞前來抓拿其衣領，即以徒手掙脫，復於顏琪生抓拿其
    衣領時，亦以徒手掙脫後，駕駛上開自小客車倒車碾過顏琪
    生之機車後逃逸。嗣經警到場扣得甲○○遺留之黑色手提包
    1 個（內有「甲○○」木質印章1 枚、雙面膠29片及綁有尼
    龍繩之鉛片4 片），並調閱監視器錄影畫面，而查悉上情。
二、案經雲林縣警察局斗南分局報告臺灣雲林地方法院檢察署檢
    察官偵查起訴。
    理  由
一、本件係經被告甲○○於準備程序期日為有罪之陳述，而經本
    院合議庭裁定由受命法官獨任以簡式審判程序加以審理，此
    有本院99年3 月30日準備程序筆錄一份附卷足憑，則依據刑
    事訴訟法第273 條之2 、同法第159 條第2 項之規定，不適
    用傳聞法則有關限制證據能力之相關規定，合先敘明。
二、訊據被告甲○○對於上開犯罪事實坦承不諱，核與證人乙○
    ○、賴寶霞及顏琪生於警詢及偵查中之證述相符（警卷第1
    至9 頁、偵卷第23、24頁、偵緝卷第42、43、56、57頁），
    復有現場相片12張、監視器翻拍照片10張在卷可按（警卷第
    20至23頁、偵卷第15至19頁），並有扣案之雙面膠29片及綁
    有尼龍繩之鉛片4 片可佐，是被告自白與事實相符，應可採
    信，其犯行洵堪認定。
三、核被告甲○○所為係犯刑法第320 條第1 項之竊盜罪。按如
    數行為於同時同地或密切接近之時地實施，侵害同一之法益
    ，各行為之獨立性極為薄弱，依一般社會健全觀念，在時間
    差距上，難以強行分開，在刑法評價上，以視為數個舉動之
    接續施行，合為包括之一行為予以評價，較為合理，則屬接
    續犯，而為包括之一罪（最高法院86年臺上字第3295號判例
    意旨參照），本案被告雖竊取金牌2 面及香油錢200 元，然
    係時間、空間緊密之接續行為，依前開判例意旨應為接續犯
    ，只成立1 個竊盜行為。再被告有如犯罪事實欄所載徒刑執
    行完畢之前科紀錄，有卷附臺灣高等法院被告前案紀錄表可
    按，其於受徒刑之執行完畢後，5 年以內故意再犯本件有期
    徒刑以上之罪，為累犯，應依刑法第47條第1 項規定加重其
    刑。爰審酌被告前已有竊盜、毒品等不良素行，並獲減刑寬
    典，竟不知潔身自愛，又再度犯罪。被告之前曾以類似之犯
    罪方式竊盜，經臺灣臺南地方法院分別以96年度簡字第1463
    號、98年度簡字第2970號，分別判處有期徒刑5 月（竊盜未
    遂）、3 月（竊盜既遂）確定，有臺灣臺南地方法院96年度
    簡字第1463號、98年度簡字第2970號判決及臺灣臺南地方法
    院檢察署96年度速偵字第76號、98年度偵緝字第1326號聲請
    簡易判決處刑書各1 份在卷可按（本院卷第41至45頁），顯
    見被告毫無悔悟之心，其對法治之漠視心態至明，惡性顯見
    非輕，非科予適當之刑，焉收警惕教化之效，惟其竊盜之手
    段尚屬平和，犯罪後亦能坦承犯行，態度尚屬良好，暨未與
    被害人達成和解，賠償被害人之損失等一切情狀，量處如主
    文所示之刑，並諭知易科罰金之折算標準。扣案雙面膠29片
    、鉛片4 片（含尼龍繩），係被告所有，供其犯竊取上開香
    油錢所有之物，業據被告供承在卷（本院卷第36頁），爰依
    刑法第38條第1 項第2 款規定宣告沒收。至於扣案之黑色手
    提包1 個及木質印章1 枚，僅為被告犯案時所攜帶之物品，
    與本件竊盜犯行並無直接密切之關係，亦經被告於本院審理
    時供述甚明（本院卷第36頁），自無須宣告沒收，附此敘明
    。
據上論斷，應依刑事訴訟法第299 條第1 項前段、第273 條之1
第1 項，刑法第320 條第1 項、第47條第1 項、第41條第1 項、
第38條第1 項第2 款，刑法施行法第1 條之1 第1 項、第2 項前
段，判決如主文。
本案經檢察官傅克強到庭執行職務。
中    華    民    國    99    年    4     月    13    日
                  刑事第一庭    法  官  陳美利
以上正本證明與原本無異。
如不服本判決應於收受判決後10日內向本院提出上訴書狀，並應
敘述具體理由；其未敘述上訴理由者，應於上訴期間屆滿後20日
內向本院補提理由書（均須按他造當事人之人數附繕本）。「切
勿逕送上級法院」。
                                書記官  王秀如
中    華    民    國    99    年    4     月    13    日
附錄本案論罪科刑法條：
中華民國刑法第320條
（普通竊盜罪、竊佔罪）
意圖為自己或第三人不法之所有，而竊取他人之動產者，為竊盜
罪，處5  年以下有期徒刑、拘役或 5 百元以下罰金。
意圖為自己或第三人不法之利益，而竊佔他人之不動產者，依前
項之規定處斷。
前二項之未遂犯罰之。

司法院資訊處製作；財團法人民間司法改革基金會備份。
